【裁判字號】    96,易,511
【裁判日期】    970220
【裁判案由】    竊盜
【裁判全文】
臺灣宜蘭地方法院刑事判決               96年度易字第511號
公  訴  人  臺灣宜蘭地方法院檢察署檢察官
被      告  甲○○
            乙○○
上列被告因竊盜案件，經檢察官提起公訴（96年度偵字第643號）
，本院判決如下：
    主  文
甲○○竊盜，處有期徒刑拾月，減為有期徒刑伍月，如易科罰金
，以新臺幣壹仟元折算壹日，又竊盜，處有期徒刑肆月，如易科
罰金，以新臺幣壹仟元折算壹日，減為有期徒刑貳月，如易科罰
金，以新臺幣壹仟元折算壹日。應執行有期徒刑陸月，如易科罰
金，以新臺幣壹仟元折算壹日。
甲○○被訴於民國玖拾陸年貳月貳日竊盜部分無罪。
乙○○攜帶凶器竊盜，累犯，處有期徒刑捌月，減為有期徒刑肆
月，如易科罰金，以新臺幣壹仟元折算壹日，扣案之手電筒壹支
、鐵撬壹支及內含老虎鉗貳支及一字起子壹支之腰帶壹組均沒收
之。
    事  實
一、甲○○意圖為自己不法之所有，於民國96年1 月上旬某日，
    在基隆市○○路421號之1前，竊得丙○○○所有車牌號碼DH
    -4219號之自用小貨車1輛；復另行起意，於竊得上開自用小
    貨車後2 天，在基隆市七堵區○○○路13號附近，竊得丁○
    ○所有車牌號碼T8-0629號之車牌2面，並將2 車車牌互換，
    隨即駕駛丙○○○之自用小貨車離去。
二、乙○○前因竊盜案件，經臺灣基隆地方法院93 年訴字第351
    號判決判處有期徒刑9 月確定；復因過失傷害案件，經臺灣
    基隆地方法院93年瑞交簡字第12號判決判處有期徒刑2 月確
    定，並由臺灣基隆地方法院93年聲字第695 號裁定定有期徒
    刑10月之應執行刑，甫於94年10月10日縮刑期滿執行完畢，
    猶不知悔改，於96年2月2日晚間某時許，向不知情之甲○○
    商借甲○○竊得之上開自用小貨車，在宜蘭縣南澳鄉○○○
    道133 公里處沿線，以手電筒為照明工具，復以客觀上可供
    兇器使用之鐵撬1支及內含老虎鉗2 支及一字起子1支之腰帶
    1組，竊取裝設於公路護欄洩水孔之不銹鋼套25 個，得手後
    即置放在上開自用小貨車上，再通知不知情之甲○○一同離
    去，嗣於同日晚間9時30 分許，為警查獲，並扣得不銹鋼套
    25個，及乙○○所有，供竊取不銹鋼套所用之手電筒1 支、
    鐵撬1支及內含老虎鉗2支、一字起子1支之腰帶1組。
三、案經宜蘭縣警察局蘇澳分局報請臺灣宜蘭地方法院檢察署檢
    察官偵查起訴。
    理  由
壹、有罪部分：
一、上開犯罪事實業據被告甲○○、乙○○坦承不諱，核與證人
    即車牌號碼DH-4219 號自用小貨車之失主戊○○、南澳工務
    段員工顏錫堅、號碼T8-0629 號車牌之失主丁○○及員警卓
    振聲所述情節大致相符，復有贓物認領保管單3紙、照片8張
    及扣案之手電筒1支、鐵撬1支及內含老虎鉗2支、一字起子1
    支之腰帶1組可資佐證，足認被告2人犯行明確，應依法論科
    。
二、核被告甲○○所為係犯刑法第320條第1項之普通竊盜罪；被
    告乙○○所為係犯行法第321條第1項第3 款之加重竊盜罪。
    被告甲○○先後2 次竊盜犯行，犯意各別，行為亦殊，應予
    分論並罰。被告乙○○前因竊盜案件，經臺灣基隆地方法院
    93 年訴字第351號判決判處有期徒刑9 月確定；復因過失傷
    害案件，經臺灣基隆地方法院93年瑞交簡字第12號判決判處
    有期徒刑2月確定，2罪由臺灣基隆地方法院93年聲字第695
    號裁定定有期徒刑10月之應執行刑，甫於94年10月10日縮刑
    期滿執行完畢，有臺灣高等法院被告前案紀錄表在卷可參，
    其於有期徒刑執行完畢後5 年內，故意再犯本件有期徒刑以
    上之罪，為累犯，應加重其刑。爰審酌被告2 人正值年壯，
    不循正當管道牟取財物，惟犯後坦認犯行，態度尚稱良好，
    並慮及被告2 人竊得財物之價值及被告甲○○高職畢業、被
    告乙○○國小肄業之智識程度等情狀，分別量處如主文所示
    之刑，並就被告甲○○竊取車牌部分，諭知易科罰金之折算
    標準。又被告2人之犯罪時間均在96年4月24日以前，合於中
    華民國九十六年罪犯減刑條例之規定，均爰依中華民國九十
    六年罪犯減刑條例減其宣告刑二分之一，並就被告乙○○部
    分，諭知易科罰金之折算標準；被告甲○○部分併定應執行
    之刑及諭知易科罰金之折算標準。扣案之手電筒1支、鐵撬1
    支及內含老虎鉗2支、一字起子1 支之腰帶1組為被告乙○○
    所有，供竊取不鏽鋼套所用之物，業據被告乙○○供陳在卷
    ，爰依刑法第38條第1項第2款規定宣告沒收之。另扣案之鐮
    刀1 把、鐵撬1支、內含鐵鎚1把、一字起子1支之腰帶1組均
    非供犯罪所用之物，爰不另為沒收之諭知。
貳、無罪部分：
一、公訴意旨略以：被告甲○○與乙○○共同基於意圖為自己不
    法所有之犯意聯絡，於96年2月2日晚間某時許，共同駕駛甲
    ○○竊得之車牌號碼DH-4219 號自用小貨車，在在宜蘭縣南
    澳鄉○○○道133 公里處沿線，以手電筒為照明工具，復以
    客觀上可供兇器使用之鐵撬、鐮刀、鐵鎚、老虎鉗、美工刀
    及螺絲起子等工具竊得裝設於公路護欄洩水孔之不銹鋼套25
    個，因認被告甲○○涉犯刑法第321條第1項第3 款之加重竊
    盜罪嫌。
二、按犯罪事實應依證據認定之，無證據不得認定犯罪事實，刑
    事訴訟法第154條第2項定有明文。再按，犯罪事實之認定應
    憑證據，如未能發現確實之證據，或證據不足以證明，自不
    能以推測或擬制之方法，以為裁判基礎；又犯罪事實所憑之
    證據，無論係直接證據或間接證據，其為訴訟上之證明，須
    於通常一般人均不致有合理懷疑而得確信其為真實之程度，
    始得據為有罪之認定，倘其證明尚未達此程度而有合理懷疑
    時，本諸無罪推定原則，自應為被告無罪之諭知；即便被告
    否認犯罪事實所持之辯解不能成立，除非有確實證據足以證
    明對於被告犯罪已無合理之懷疑外，仍不能遽為有罪之認定
    。
三、檢察官起訴被告甲○○涉犯上開罪嫌，無非以失竊之25個不
    鏽鋼套係在甲○○竊得之車牌號碼DH-4219 號自用小貨車上
    查獲，據此推論被告甲○○涉犯竊盜罪嫌，然被告甲○○自
    警詢、偵查及本院審理中均堅詞否認有何竊盜犯行，辯稱：
    當時兩人下車各自便解，乙○○在伊便解時說有東西放在姊
    姊家，要回去拿，便向伊借車子鑰匙駕車離開，伊則在上完
    廁所後至河床撿石頭，再上車時就看到那些不銹鋼套，伊沒
    有參與乙○○竊取不銹鋼套之行動等語；同案被告乙○○於
    警詢時稱：伊於台九省道133 公里處用鐵撬竊取不銹鋼洩水
    孔鐵套共25個，當時車輛是伊駕駛，洩水孔鐵套是伊自己搬
    上車，甲○○在河床撿石頭等語；於偵查中亦稱：25個洩水
    孔鐵套都是伊拿的，甲○○沒有動手，當時甲○○在溪邊找
    石頭，甲○○不知道伊要偷東西，當時是甲○○開車載伊經
    過該處，突然想上廁所，便各自去上廁所，伊發現有鐵套，
    便臨時起意要竊取，沒有告訴甲○○就自行竊取等語；於本
    院審理時再稱：甲○○是去河邊撿石頭，沒有和伊一起偷東
    西，甲○○身上的工具是伊給的等語，互核二人所述內容均
    大致相符，是被告甲○○辯稱在河床撿石頭等語固有啟人疑
    竇之處，然亦非全無憑據，自難逕以失竊之不銹鋼套係在甲
    ○○竊得之車牌號碼DH-4219 號自用小貨車上查獲，遽認被
    告甲○○與同案被告乙○○係屬加重竊盜罪之共同正犯，是
    此部分事證不足，尚未能使本院形成被告甲○○有罪之心證
    ，揆諸首揭說明，依法應為被告無罪之諭知。
據上論斷，應依刑事訴訟法第299條第1項前段、第301條第1項，
刑法第320條第1項、第321條第1項第3款，第47條第1項、第41條
第1項，第51條第5款、第38條第1項第2款，刑法施行法第之1 條
第1項、第2項前段，中華民國九十六年罪犯減刑條例第2條第1項
第3款、第7條、第9條、第10條第1項，判決如主文。
本案經檢察官張立言到庭執行職務。
中    華    民    國    97    年    2    月     20    日
                  刑事第二庭審判長法  官  黃永勝
                                  法  官  鄭貽馨
                                  法  官  楊坤樵
以上正本證明與原本無異。
如不服本判決應於收受本判決後10日內向本院提出上訴書狀，並
應敘述具體理由。若未敘述理由者，應於上訴期間屆滿後20日內
向本院補提理由書狀 (均須按他造當事人之人數附繕本)。
                                  書記官  謝佩欣
中    華    民    國    97    年    2     月    21    日
附錄論罪科刑法條：
刑法第320條第1項
（普通竊盜罪、竊佔罪）
意圖為自己或第三人不法之所有，而竊取他人之動產者，為竊盜
罪，處 5 年以下有期徒刑、拘役或 5 百元以下罰金。
刑法第321條
（加重竊盜罪）
犯竊盜罪而有左列情形之一者，處 6 月以上、 5 年以下有期徒
刑：
一  於夜間侵入住宅或有人居住之建築物、船艦或隱匿其內而犯
之者。
二  毀越門扇、牆垣或其他安全設備而犯之者。
三  攜帶兇器而犯之者。
四  結夥三人以上而犯之者。
五  乘火災、水災或其他災害之際而犯之者。
六  在車站或埠頭而犯之者。
前項之未遂犯罰之。


司法院資訊處製作；財團法人民間司法改革基金會備份。
